

# EDEYSON BERMEO BURBANO

+57 316 410 1757
edeyson20@gmail.com

### **PERFIL**

Ingeniero de sistemas con 2 años de experiencia como desarrollador frontend en la Universidad Autónoma de Manizales. Centrado en el rol de Webmaster, con conocimientos en SEO, Drupal, WordPress, Angular, Lumen; porpositivo, con capacidad para el trabajo en equipo, adaptación al cambio y autogestión.

### **HABILIDADES**

- GIT, Docker, Linux, HTML5, CSS3, SASS, JavaScript, PHP, API Rest.
- Drupal, creación de módulos y patches, integración de Drupal y React.
- WordPress, creación de plugins.
- Angular, Laravel, Lumen, Nodejs, React, MySQL, MongoDB
- Bootstrap, Tailwind.
- Desarrollo responsive
- SEO

## **INTERESES**









## FORMACIÓN ACADÉMICA

Universidad Autónoma de Manizales 10° Ingeniería de Sistemas 2018 - actualidad

## **EXPERIENCIA LABORAL**

### **Desarrollador Web**

Universidad Autónoma de Manizales, 2021 - actualidad

- Administración y creación de sitios web desarrollados en Drupal, WordPress, Ecommerce, Angular, React, Lumen.
- Optimización de sitios web en SEO, rendimiento y diseño responsive.
- Despliegue y configuraciones Docker.

### Freelancer

2020 - actualidad

- Diseñar y desarrollar sitios web a medida en Drupal, WordPress, y Nodejs para fundaciones y empresas de alto prestigio en sectores jurídicos, sociales y comercio eletrócino.
- Elaboración de código de calidad testeable.
- Optimización en SEO y rendimiento de sitios existentes.

## INFORMACIÓN ADICIONAL

- Curso en Angular online, Johns Hopkins University, 2022
- Curso en Laravel online, Edutin Academy United States, 2022